---
title: "notebook"
author: "Henry Song"
date: '2022-08-22'
output: html_document
---

#CASA 0011 GIS Note book

##1h Data exploration
数据冗余，数据重复，数据错误，数据展现形式，空数据，特殊字符

R 操作：
1,加载数据：
```{r}
shape(赋名) <- st_read(“文件路径 .shp”)
```
2,获取数据属性表（数据摘要）：
```{r}
summary(shape)
```
3、快速查看shape file外观：
```{r}
plot(shape)
```
4、加载csv文件：
```{r}
mycsv <- read_csv(“文件路径 .csv”)
```
5、查看数据：
```{r}
mycsv
```
6、连接数据（融合数据）
```{r}
shape <- shape%>%
  merge(.,
        mycsv,
        by.x="GSS_CODE",
        by.y="Row Lables")
```

##tidyverse数据清洁：
7.1 检查数据集的数据的类型：[class()]
```{r}
class(已读入的数据的赋名)
```
7.2查看列标题[colnames()]
```{r}
LondonData%>% #读入数据的赋名 
  colnames()%>%
  head() #just looking the heads, top 5
```
7.3根据条件选择子集行：[fliter(列名（运算符）条件)]
```{r}
Femalelifeexp<- LondonData %>% 
  filter(`Female life expectancy -2009-13`>90 #R里的等于是==
   
LondonBoroughs<- LondonData %>% 
  filter(str_detect(`New code`, "^E09"))  #筛选字符格式行
#该代码所说的是查找（检测！）具有病房代码（如E09）的行，然后过滤这些行并将其存储在对象中stringrLondonBoroughs

#常规方式的选择行并创建子集：
LondonBoroughs<-LondonData[626:658,]
#或
LondonBoroughs<-LondonData%>%
  slice(626:658)
```
7.4提取唯一一行[distinct()]
```{r}
LondonBoroughs<-LondonBoroughs %>%
  distinct()
```
7.5选择列[( , c())]
```{r}
#select columns 1,19,20 and 21
LondonBoroughs_manualcols<-LondonBoroughs[,c(1,19,20,21)]

#select columns 1,19,20 and 21
LondonBoroughs_dplyrcols<-LondonBoroughs %>%
  dplyr::select(c(1,19,20,21))

#选择包含某些单词的列
LondonBoroughs_contains<-LondonBoroughs %>% 
  dplyr::select(contains("expectancy"), 
         contains("obese - 2011/12 to 2013/14"),
         contains("Ward name"))
```

8、重命名列[rename()]以及整理名字[clean_names()]
```{r}
library(janitor)

LondonBoroughs <- LondonBoroughs %>%
  dplyr::rename(Borough=`Ward name`)%>%
  clean_names() #通过 defualt 删除所有大写字母，并在有空格的地方使用下划线
```

9、根据现有变量添加新变量[mutate()]
```{r}
Life_expectancy <- LondonBoroughs %>% 
  #new column with average of male and female life expectancy
  #新列：男性女性平均预期寿命
  mutate(averagelifeexpectancy= (female_life_expectancy_2009_13 +
                                       male_life_expectancy_2009_13)/2)%>%
  #new column with normalised life expectancy
  #新列：标准化预期寿命
  mutate(normalisedlifeepectancy= averagelifeexpectancy /
           mean(averagelifeexpectancy))%>%
  #select only columns we want
  #按照条件选择列
  dplyr::select(new_code,
         borough,
         averagelifeexpectancy, 
         normalisedlifeepectancy)%>%
  #arrange in descending order 降序排列
  #ascending is the default and would be 默认为升序排列
  #arrange(normalisedlifeepectancy) 这个就是默认语法
  arrange(desc(normalisedlifeepectancy))
```

10、切片显示顶部或底部数据
```{r}
#top of data 顶部
slice_head(Life_expectancy, n=5
           
#bottom of data 底部
slice_tail(Life_expectancy,n=5)
```

11、按条件分配字符串(加入新列) [case_when()]
```{r}
Life_expectancy2 <- Life_expectancy %>%
  mutate(UKcompare = case_when(averagelifeexpectancy>81.16 ~ "above UK average", TRUE ~ "below UK average"))
Life_expectancy2
```

12、复杂组合语法：展示伦敦高于全国预期寿命的范围
```{r}
Life_expectancy2_group <- Life_expectancy2 %>%
  mutate(UKdiff = averagelifeexpectancy-81.16) %>%
  group_by(UKcompare)%>%
  summarise(range=max(UKdiff)-min(UKdiff), count=n(), Average=mean(UKdiff))

Life_expectancy2_group
```

13、跨选列：[across()]
```{r}
Life_expectancy3 <- Life_expectancy %>%
  mutate(UKdiff = averagelifeexpectancy-81.16)%>%
  mutate(across(where(is.numeric), round, 3))%>% #用于查找平均年龄等于或超过 81 的自治市镇，并创建一个新列，其中包含基于文本的列，该列与在 UKdiff 中创建的年份相结合。
  mutate(across(UKdiff, round, 0))%>%
  mutate(UKcompare = case_when(averagelifeexpectancy >= 81 ~ 
                                 str_c("equal or above UK average by",
                                       UKdiff, 
                                       "years", 
                                       sep=" "), 
                               TRUE ~ str_c("below UK average by",
                                            UKdiff,
                                            "years",
                                            sep=" ")))%>%
  group_by(UKcompare)%>% #然后按列分组UKcompare
  summarise(count=n()) #计算每组中的数字

Life_expectancy3
```

##绘图
14、简单绘图：(plot())
```{r}
plot(LondonBoroughs$male_life_expectancy_2009_13,
     LondonBoroughs$percent_children_in_reception_year_who_are_obese_2011_12_to_2013_14)
```

15、更花哨的图形库[plot_ly()]
```{r}
library(plotly)
plot_ly(LondonBoroughs, 
        #data for x axis x坐标数据
        x = ~male_life_expectancy_2009_13, 
        #data for y axis y坐标数据
        y = ~percent_children_in_reception_year_who_are_obese_2011_12_to_2013_14, 
        #attribute to display when hovering 
        text = ~borough, 
        type = "scatter", 
        mode = "markers")
```
##空间数据
16、安装软件包
```{r}
install.packages("maptools")
install.packages(c("classInt", "tmap"))
# might also need these ones
install.packages(c("RColorBrewer", "sp", "rgeos", 
                   "tmaptools", "sf", "downloader", "rgdal", 
                   "geojsonio"))
```

17、加载软件包
```{r}
#Load Packages (ignore any error messages about being built under a 
#different R version):
library(maptools)
library(RColorBrewer)
library(classInt)
library(sp)
library(rgeos)
library(tmap)
library(tmaptools)
library(sf)
library(rgdal)
library(geojsonio)
```
##制作分区统计地图
18、读入数据
```{r}
EW <- st_read("https://opendata.arcgis.com/datasets/8edafbe3276d4b56aec60991cbddda50_2.geojson")
```

19、使用filter(st_select())选择伦敦地区
```{r}
LondonMap<- EW %>%
  filter(str_detect(lad15cd, "^E09"))

#plot it using the qtm function
qtm(LondonMap)
```

20、清理名字
```{r}
LondonData <- clean_names(LondonData)

#EW is the data we read in straight from the web
BoroughDataMap <- EW %>%
  clean_names()%>%
  # the . here just means use the data already loaded
  filter(str_detect(lad15cd, "^E09"))%>%
  merge(.,
        LondonData, 
        by.x="lad15cd", 
        by.y="new_code",
        no.dups = TRUE)%>%
  distinct(.,lad15cd, 
           .keep_all = TRUE)
```

21、绘制区域分布图[qtm()]
```{r}
library(tmap)
library(tmaptools)
tmap_mode("plot")
qtm(BoroughDataMap, 
    fill = "rate_of_job_seekers_allowance_jsa_claimants_2015")
```

22、从open street map读入背景地图[read_osm()]
```{r}
tmaplondon <- BoroughDataMap %>%
  st_bbox(.) %>% 
  tmaptools::read_osm(., type = "osm", zoom = NULL)
```

23、加入底图的分区绘制
```{r}
tmap_mode("plot")

tm_shape(tmaplondon)+
tm_rgb()+
tm_shape(BoroughDataMap) + 
tm_polygons("rate_of_job_seekers_allowance_jsa_claimants_2015", 
        style="jenks",   #how to divide the data into out colour breaks 如何划分颜色
        palette="YlOrBr", #颜色样式
        midpoint=NA,
        title="Rate per 1,000 people",
        alpha = 0.5) + #透明度
  tm_compass(position = c("left", "bottom"),type = "arrow") + #指南针
  tm_scale_bar(position = c("left", "bottom")) + #地图比例标尺
  tm_layout(title = "Job seekers' Allowance Claimants", legend.position = c("right", "bottom")#图例
```

24、更加美观的版本（融合(Life_expectancy4map)数据和空间数据(EW)）并用(temp)绘制
```{r}
Life_expectancy4map <- EW %>%
  merge(.,
        Life_expectancy4, 
        by.x="lad15cd", 
        by.y="new_code",
        no.dups = TRUE)%>%
  distinct(.,lad15cd, 
           .keep_all = TRUE)

tmap_mode("plot")

tm_shape(tmaplondon)+
tm_rgb()+
tm_shape(Life_expectancy4map) + 
tm_polygons("UKdiff", #UKdiff是伦敦各区高于全国平均水平的预期寿命范围
        style="pretty",#区块划分样式
        palette="Blues",#调整颜色，更多颜色在控制台输入palette_explorer()
        midpoint=NA,
        title="Number of years",
        alpha = 0.5) + 
  tm_compass(position = c("left", "bottom"),type = "arrow") + 
  tm_scale_bar(position = c("left", "bottom")) +
  tm_layout(title = "Difference in life expectancy", legend.position = c("right", "bottom"))
```


#标准数据清理
1、每个变量必须有自己的列
2、每个观测值必须有自己的值
3、每个值必须有自己的单元格
##总结
1、将每个数据集放进一个tibble
2、将每个变量放进一个列
##强制改变数据类型：
```{r}
flytipping1 <- read_csv("https://data.london.gov.uk/download/fly-tipping-incidents/536278ff-a391-4f20-bc79-9e705c9b3ec0/fly-tipping-borough.csv", 
                       col_types = cols(
                         code = col_character(),
                         area = col_character(),
                         year = col_character(),
                         total_incidents = col_number(),
                         total_action_taken = col_number(),
                         warning_letters = col_number(),
                         fixed_penalty_notices = col_number(),
                         statutory_notices = col_number(),
                         formal_cautions = col_number(),
                         injunctions = col_number(),
                         prosecutions = col_number()
                       ))
# view the data
view(flytipping1)
```

##长宽数据转换：
```{r}
#convert the tibble into a tidy tibble
flytipping_long <- flytipping1 %>% 
  pivot_longer(
  cols = 4:11,
  names_to = "tipping_type",
  values_to = "count"
)

# view the data
view(flytipping_long)

#an alternative which just pulls everything out into a single table
flytipping2 <- flytipping1[,1:4]

#pivot the tidy tibble into one that is suitable for mapping
flytipping_wide <- flytipping_long %>% 
  pivot_wider(
  id_cols = 1:2,
  names_from = c(year,tipping_type),
  names_sep = "_",
  values_from = count
)

view(flytipping_wide)
```

##

##

##

```{r}

```



